【裁判字號】    96,上訴,5020
【裁判日期】    970131
【裁判案由】    毒品危害防制條例
【裁判全文】
臺灣高等法院刑事判決                96年度上訴字第5020號
上  訴  人
即  被  告  甲○○
上列上訴人因毒品危害防制條例案件，不服臺灣板橋地方法院96
年度訴字第2471號，中華民國96年9月10日第一審判決（起訴案
號：臺灣板橋地方法院檢察署96年度毒偵字第4026號），提起上
訴，本院判決如下：
    主  文
上訴駁回。
    事實及理由
一、本案經本院審理結果，認第一審以上訴人即被告甲○○分別
    犯毒品危害防制條例第10條第1、2項之施用第一、二級毒品
    罪，均累犯，分別判處有期徒刑10月、5月，並定執行刑為1
    年2月，並諭知扣案之第二級毒品甲基安非他命貳包（合計
    淨重零點柒陸公克），均沒收銷燬，甲基安非他命包裝袋貳
    只（共重零點肆公克），均沒收，認事用法及量刑均無不當
    ，應予維持，並引用第一審判決書記載之事實、證據及理由
    （如附件）。
二、被告經本院合法傳喚而未到庭，惟其上訴狀載其上訴意旨略
    以：本案應依集合犯論以一罪，原審量刑過重云云。
三、惟查，毒品危害防制條例第10條第1、2項之施用第一、二級
    毒品罪之構成要件，性質上並非當然反覆實施，其與學說上
    之集合犯之要件顯不相當，是本案並無集合犯之適用，要無
    疑義，被告此部分上訴意旨，容有誤會。另原審審酌被告前
    有多次毒品及偽造有價證券、侵占等前科，素行不佳，甫因
    毒品案件經執行完畢，竟不知悔改，旋即再犯，顯示前次刑
    之執行，尚未收警惕之效，於歷次訊問時猶圖避重就輕，顯
    示仍存僥倖心理，不宜輕縱，兼衡其終知事證明確，於原審
    辯論終結前未再多為無謂辯解而坦承犯行，且其施用毒品犯
    行所生危害，主要以自戕身心健康為主，對於他人生命、身
    體、財產等法益，尚未查得重大直接危害等一切情狀，分別
    量處上述之刑，並定其應執行刑，並無不當；被告上訴意旨
    以原審量刑過重，亦無理由。
四、綜上所述，被告上訴意旨所陳各節，於法並無可採，其執此
    上訴意旨任意指摘原判決不當，求予撤銷改判，為無理由，
    應予駁回。
五、被告經合法傳喚，無正當理由不到庭，爰不待其陳述逕行判
    決。
據上論結，應依刑事訴訟法第373條、第368條、第371條，判決
如主文。
本案經檢察官羅松芳到庭執行職務。
中    華    民    國    97    年    1    月    31    日
                  刑事第二十庭審判長法  官  楊貴雄
                                    法  官  林立華
                                    法  官  林銓正
以上正本證明與原本無異。
施用第一級毒品部分如不服本判決，應於收受送達後10日內向本
院提出上訴書狀，其未敘述上訴之理由者並得於提起上訴後10日
內向本院補提理由書（均須按他造當事人之人數附繕本）。
施用第二級毒品部分不得上訴。
                                    書記官  陳玲憶
中    華    民    國    97    年    2     月    1     日
附件：
臺灣板橋地方法院刑事判決              96年度訴字第2471號
公  訴  人  臺灣板橋地方法院檢察署檢察官
被      告  甲○○  男  24歲（民國○○年○月○○日生）
                    身分證統一編號：Ｚ000000000號
                    住臺北縣蘆洲市○○路22巷49號4樓
                    居臺北縣蘆洲市○○街6號3樓
選任辯護人  盧國勳律師
            蔡行志律師
上列被告因違反毒品危害防制條例案件，經檢察官提起公訴（96
年度毒偵字第4026號），本院依簡式審判程式，判決如下：
    主  文
甲○○施用第一級毒品，累犯，處有期徒刑拾月；又施用第二級
毒品，累犯，處有期徒刑伍月，扣案之第二級毒品甲基安非他命
貳包（合計淨重零點柒陸公克），均沒收銷燬，甲基安非他命包
裝袋貳只（合計重零點肆公克），均沒收；應執行有期徒刑壹年
貳月，扣案之第二級毒品甲基安非他命貳包（合計淨重零點柒陸
公克），均沒收銷燬，甲基安非他命包裝袋貳只（共重零點肆公
克），均沒收。
    事  實
一、甲○○前於民國九十一間因施用第二級毒品MDMA案件，經臺
    灣臺北地方法院以九十一年度毒聲字第一○八○號裁定送觀
    察勒戒後，因認無繼續施用傾向，於九十一年六月十三日釋
    放，於同年月二十九日執行完畢。復因持有第二級毒品案件
    ，經臺灣桃園地方法院判處有期徒刑三月確定，於九十五年
    十二月二十五日縮刑期滿執行完畢。詎仍不知悔改，明知海
    洛因、甲基安非他命（下稱安非他命）分別係毒品危害防制
    條例所列之第一、二級毒品，不得非法施用、持有，仍分別
    基於施用第一級毒品海洛因及第二級毒品安非他命之犯意，
    ，於九十六年五月十九日晚間十一時許在臺北縣蘆洲市○○
    路六號三樓之住處內，以吸食器施用第二級毒品安非他命一
    次；於同年月二十日晚間八時許，在上開處所以針筒注射之
    方式施用第一級毒品海洛因一次，嗣於九十六年五月二十日
    晚間十一時三十分許，在臺北縣新莊市○○路一百零六號巷
    口經警查獲，並於同年月二十一日上午五時三十分許，帶同
    警方前往上開住處搜索，扣得第二級毒品安非他命二小包（
    淨重分別為○點三二公克、○點四四公克，毛重分別為○點
    五二公克、○點六四公克）、土造八釐米手槍一把、子彈一
    顆等物（違反槍砲彈藥刀械管制條例部分由本院另案審理）
    ，經採集其尿液送驗後發現呈安非他命類及鴉片陽性，而查
    知上情。
二、案經臺北縣政府板橋分局警察局報告臺灣板橋地方法院檢察
    署檢察官偵查起訴。本院於準備程式進行中，甲○○就被訴
    事實為有罪之陳述，經告知簡式審判程序之旨，並聽取各當
    事人之意見後，本院合議庭裁定由受命法官獨任進行簡式審
    判程序。
    理  由
一、訊據被告甲○○就上揭犯罪事實於本院審理時自白不諱，其
    於九十六年五月二十日經警查獲後採集尿液鑑驗結果，確呈
    鴉片、安非他命類陽性反應，此有臺灣檢驗科技股份有限公
    司濫用藥物尿液檢驗報告一紙在卷可稽，扣案之白色結晶體
    二包（淨重分別為○點三二公克、○點四四公克，毛重分別
    為○點五二公克、○點六四公克）經鑑驗後認係第二級毒品
    安非他命，有臺北縣政府警察局板橋分查獲涉嫌違反毒品危
    害防制條例案件毒品初步鑑驗報告單一紙書附卷可查，足認
    被告前揭自白與事實相符，堪予採信。被告前因施用第二級
    毒品案件，經臺灣臺北地方法院以九十一年度毒聲字第一○
    八○號裁定送觀察勒戒後，因認無繼續施用傾向，於九十一
    年六月十三日釋放，於同年月二十九日執行完畢，有臺灣高
    等法院被告前案前科紀錄表一份附件可查，從而被告於前次
    觀察勒戒執行完畢釋放後，五年內再犯毒品危害防制條例第
    十條之罪，與毒品危害防制條例第二十三條第二項之起訴條
    件符合，被告犯行洵堪認定，自應依法論科。
二、核被告所為，係犯毒品危害防制條例第十條第一項、第二項
    之施用第一級毒品罪及第二級毒品罪。其於施用前後持有第
    一級毒品海洛因及持有第二級毒品安非他命之低度行為，應
    分別為施用之高度行為所吸收，均不另論罪。被告所犯前開
    二罪間，犯意各別，行為互殊，應分論併罰。被告前因持有
    第二級毒品案件，經臺灣桃園地方法院判處有期徒刑三月確
    定，於九十五年十二月二十五日縮刑期滿執行完畢，有臺灣
    高等法院被告前案紀錄表一份附卷可查，被告於有期徒刑執
    行完畢後，五年之內故意犯本件有期徒刑以上之罪，應分別
    依刑法第四十七條第一項累犯之規定加重其刑。爰分別審酌
    被告前有多次毒品及偽造有價證券、侵占等前科，素行不佳
    ，有前揭臺灣高等法院被告前案紀錄表可參，甫因毒品案件
    經執行完畢，竟不知悔改，旋即再犯，顯示前次刑之執行，
    尚未收警惕之效，於歷次訊問時猶圖避重就輕，顯示仍存僥
    倖心理，不宜輕縱，兼衡其終知事證明確，於本院辯論終結
    前未再多為無謂辯解而坦承犯行，且其施用毒品犯行所生危
    害，主要以自戕身心健康為主，對於他人生命、身體、財產
    等法益，尚未查得重大直接危害等一切情狀，分別量處如主
    文所示之刑，並定其應執行刑，以示懲儆。
三、扣案之第二級毒品安非他命二包（淨重分別為○點三二公克
    、○點四四公克），係本案查獲之毒品，又被告自承上開毒
    品為其所有並供己施用之物，應依毒品危害防制條例第十八
    條第一項規定諭知沒收銷燬。而扣案之上開安非他命包裝袋
    二只（空包裝均重○點二公克）為被告所有，供施用安非他
    命使用之物，業據其供承在卷，爰依刑法第三十八條第一項
    第二款之規定併予宣告沒收。
據上論斷，應依刑事訴訟法第273條之1第1項、第299條第1項前
段，毒品危害防制條例第10條第1項、第2項、第18條第1項、第
23條第2 項，刑法第11條前段、第47條第1 項、第51條第5 款、
第38條第1項第2款， 判決如主文。
本案經檢察官靳開聖到庭執行職務。
中    華    民    國    96    年    9     月    10    日
                  刑事第三庭  法  官  王偉光
以上正本證明與原本無異
如不服本判決應於送達後10日內向本院提出上訴狀
                              書記官  陳怡君
中    華    民    國    96    年    9     月    11    日
附錄本案論罪科刑法條全文：
毒品危害防制條例第十條：
施用第一級毒品者，處六月以上五年以下有期徒刑。
施用第二級毒品者，處三年以下有期徒刑。


司法院資訊處製作；財團法人民間司法改革基金會備份。
